Mariano Perissinotto

EN BUSCA DE MI PRIMER TRABAJO EN IT

Sobre mi

Mi nombre es Mariano Perissinotto, tengo 32 años y estoy buscando mi primer trabajo en IT como Front-end Trainee/Jr.

En el año 2008 egresé del secundario como técnico en informática y luego comencé a estudiar ingeniería en informática en la UBA. Por desmotivaciones personales decidí dejar la carrera y comencé una carrera docente. Desde el año 2014 hasta el día de la fecha me encuentro ejerciendo como docente en diferentes áreas (Profesor de educación física, preceptor, profesor de construcción de la ciudadanía, profesor de formación humana).

Hoy mi mayor deseo en lo profesional es reencontrarme con mi primer vocacion. Me encuentro en el desafío de recordar aquel pseudocódigo aprendido en el secundario y adaptándolo a lenguajes que hasta hace unos meses me eran desconocidos como HTML, CSS y JAVASCRIPT.

Experiencia laboral

Pasantía en pañol y laboratorios de informática, Instituto Murialdo, Buenos Aires

MARZO 2008 - DICIEMBRE 2008

Coordinación y subcoordinación de eventos coporativos, Emphasis Motivation Company, Buenos Aires

2009 - 2014

Coordinador y profesor en escuelitas deportivas, Vo2Max, Buenos Aires 2013 - 2018

Profesor de educación física en los niveles: inicial, primario y secundario., Instituto Superior palomar de Caseros, Buenos Aires

2016 - 2020

Preparador físico en plantel superior de Futsal, Juventud Unida de Ciudadela

2020 - 2021

Profesor en escuelita de fútbol, Club AFALP, Buenos Aires

2017 - PRESENTE

Preceptor en nivel secundario, Instituto San Jose de Calasanz, Buenos Aires

ENERO 2021 - PRESENTE

Docente de construcción de la ciudadanía, Instituto San Jose de Calasanz, Buenos Aires

2022 - PRESENTE

Docente de formación humana en nivel primario, Instituto San Jose de Calasanz, Buenos Aires

2022 - PRESENTE

Datos personales

Martín Coronado Argentina 01131745817 mperissinotto@hotmail.com

Links

Linkedin

Repositorio

Competencias

Capacidad para trabajar en equipo

HTML

CSS

Javascript

Inglés

Formación

Técnico en Informática Personal y Profesional, Instituto Murialdo, Buenos Aires

2008 - 2008

CBC completo de ingeniería en informática, Universidad de Buenos Aires, Buenos Aires

2009 - 2010

Profesor Nacional de Educación Física, Insituto Superior Palomar de Caseros, Buenos Aires

2016 - 2016

Curso de introducción a la programación, OpenBootCamp, Buenos Aires 2022 - 2022

 ${\bf Curso\ de\ HTML\ y\ CSS,\ OpenBootCamp,\ Buenos\ Aires}$

2022 - 2022

Curso de Javascript básico, OpenBootCamp, Buenos Aires

2022 - 2023